臺灣彰化地方法院刑事判決　　　　　　 100年度簡上字第86號
上　訴　人
即　被　告　林美蘭
上列上訴人因傷害案件，不服本院於中華民國100年3月15日所為
100度簡字第548號第一審簡易判決（檢察官聲請簡易判決處刑案
號：99年度偵字第8282號），提起上訴，本院管轄之第二審合議
庭判決如下：
    主  文
上訴駁回。
林美蘭緩刑貳年，並應向公庫支付新臺幣貳萬元。
    事實及理由
一、本案經本院審理結果，認第一審判決認事用法及量刑均無不
    當，應予維持，除於證據部分，補充上訴人即被告林美蘭之
    自白，及財團法人彰化基督教醫院民國100年4月13日一○○
    彰基醫事字第100040037號函檢送被害人呂信煉之急診病歷
    資料外，並引用第一審判決書記載之事實、證據及理由（如
    附件）。
二、上訴意旨略以：上訴人對於本案深覺後悔，己經與被害人達
    成和解，賠償被害人所受損害新臺幣（下同）10萬元，原審
    判刑過重，請能予自新機會，並宣告緩刑等語。
三、按「被告以外之人於審判外之陳述，雖不符前四條之規定，
    而經當事人於審判程序同意作為證據，法院審酌該言詞陳述
    或書面陳述作成時之情況，認為適當者，亦得為證據。當事
    人、代理人或辯護人於法院調查證據時，知有第一百五十九
    條第一項不得為證據之情形，而未於言詞辯論終結前聲明異
    議者，視為有前項之同意。」，刑事訴訟法第159條之5定有
    明文。本件上訴人於本院準備程序時，同意檢察官所提各項
    證據方法有證據能力，本院審酌各該證據均非屬違法取得之
    證據，復經本院於審判期日就該等證據進行調查、辯論，依
    法均具有證據能力。
四、次按量刑之輕重係屬事實審法院得依職權自由裁量之事項，
    苟已斟酌刑法第57條各款所列情狀而未逾法定刑度，即不得
    遽指為違法。且在同一犯罪事實與情節，如別無其他加重或
    減輕之原因，下級審法院量定之刑，亦無過重或失輕之不當
    情形，則上級審法院對下級審法院之職權行使，原則上應予
    尊重（最高法院85年度台上字第2446號判決意旨參照）。原
    審以上訴人與共同被告林宗豪共同犯傷害罪，事證已臻明確
    ，並審酌全案之情節，據以論罪科刑，對上訴人量處拘役59
    日，並諭知易科罰金之折算標準，核無違法失當之處。上訴
    人執前詞認原審量刑過重一節，為無理由，應駁回其上訴。
五、末查上訴人未有犯罪前科，有臺灣高等法院被告前案紀錄表
    1份在卷可稽，素行良好。其因與被害人間之細故而一時失
    慮，觸犯本案犯罪，且於犯後坦承犯行並知所悔悟，復已賠
    償被害人所受損害，有上訴人與被害人間之和解書暨支付賠
    償款項之支票影本1件在卷可參；另被害人於本院審理時，
    亦表示願寬恕上訴人，是上訴人經此偵、審程序及罪刑之宣
    告，當知所警惕，信無再犯之虞。本院因認原審對上訴人所
    宣告之刑，以暫不執行為適當，爰依刑法第74條第1項第1款
    之規定，予以宣告緩刑2年，併依刑法第74條第2項第4款之
    規定，命被告應向公庫支付2萬元，以促其自惕。
六、另臺灣彰化地方法院檢察署檢察官之100年度偵字第4036號
    移送併辦意旨書略謂：上訴人於本案犯罪時、地，基於妨害
    人行使權利之犯意，阻擋被害人離去，所涉之強制罪嫌，與
    傷害罪間有想像競合之裁判上一罪關係一節，惟本院經勘驗
    本案犯罪當時之現場錄影光碟，所見情形為上訴人約於99年
    4月15日上午8時10分48秒許抵達案發現場，並未立即出手傷
    害被害人，僅係阻擋被害人之離去，直至同日同時12分50秒
    許，上訴人始出手拉扯被害人，並將被害人摔倒在地，及追
    打被害人，此有本院審判筆錄所載之勘驗結果可參（見本院
    卷第64頁背面及第65頁）。衡此，足見上訴人之傷害被害人
    ，顯係因被害人不予理會上訴人，上訴人始另行起意傷害被
    害人，是其先前之強制罪嫌與本案傷害犯行並非同一行為，
    自無想像競合之裁判上一罪關係。因本院就檢察官上開移送
    併辦部分不能併予審理，自應退回由檢察官另行辦理，併此
    敘明。
據上論斷，應依刑事訴訟法第455條之1第1項、第3項、第364條
、第368條、第373條，刑法第74條第1項第1款、第2項第4款，判
決如主文。
本案經檢察官高宏銘到庭執行職務。
中    華    民    國   100    年    8     月    25    日
                  臺灣彰化地方法院刑事第三庭
                                審判長法  官  李進清
                                      法  官  林怡君
                                      法  官  陳銘壎
以上正本證明與原本無異。
本件不得上訴。
中    華    民    國   100    年    8     月    25    日
                                      書記官  楊筱惠